【裁判字號】    94,重訴,115
【裁判日期】    950223
【裁判案由】    違反槍砲彈藥刀械管制條例
【裁判全文】
臺灣高雄地方法院刑事判決             94年度重訴字第115號
公  訴  人  台灣高雄地方法院檢察署檢察官
被      告  甲○○
選任辯護人  林鴻駿律師
上列被告因違反槍砲彈藥刀械管制條例案件，經檢察官提起公訴
（94年度偵字第21235號），本院判決如下：
    主  文
甲○○未經許可，製造可發射子彈具有殺傷力之改造槍枝，處有
期徒刑柒年，併科罰金新台幣拾萬元，罰金如易服勞役，以新台
幣玖佰元即銀元參佰元折算壹日。扣案如附表一改造槍枝貳枝（
改造轉輪手槍壹枝槍枝管制編號0000000000號、改造手槍壹枝槍
枝管制編號0000000000號內含彈匣壹個）、附表二編號一制式子
彈壹顆、編號二中直徑六釐米子彈參顆及附表三所示之物，均沒
收之。
    事  實
一、甲○○明知可發射子彈具有殺傷力之手槍、子彈等物，未經
    主管機關許可，不得製造、持有之。竟基於製造手槍、子彈
    之犯意，先後於民國93年底，先在高雄市新興區新崛江商圈
    玩具槍店購買玩具轉輪、GLOCK 手槍2 支暨玩具子彈數發及
    彈殼、底火等材料，又向不詳之五金行購入鑽頭、老虎鉗等
    〔詳如附表三〕之工具組，並為供其改造子彈比對之用，又
    於不詳時地，向姓名、年籍不詳之成年男子購入制式子彈1
    顆，而未經許可無故持有具殺傷力之制式90子彈1 顆後，即
    於94年8 月中旬某日，在高雄市○○區○○路346 號2 樓自
    己開設之店內及高雄縣鳳山市○○路○ 段393 號7 樓住處等
    地，以附表三編號3 至13所示之電鑽、鋸片、斜口鉗等工具
    將在玩具店購得之玩具手槍槍管打通，而改造成具殺傷力改
    造轉輪手槍1 枝（槍枝管制編號0000000000）、具殺傷力仿
    GLOCK 廠27型半自動手槍1 枝（槍枝管制編號0000000000
    ），另再以玩具子彈改裝金屬彈頭加裝如附表三編號1 、2
    之彈殼、底火等材料而製造成具殺傷力直徑6 釐米改造子彈
    4 顆 (其中1 顆經鑑定時採樣試射）及直徑8 釐米改造子彈
    1 顆〔已鑑定試射擊發〕，〔另6 顆子彈因不具金屬彈頭而
    為不具殺傷力之子彈〕，並無故持有上開改造槍枝、子彈等
    物；嗣於94年9 月17日5 時30分許，甲○○攜帶上開槍彈至
    高雄市○○區○○路、河南路口時，因交通違規為警攔檢，
    復經甲○○同意搜索，於被告左長褲袋內起獲如附表一編號
    1 之改造改造轉輪手槍1 枝〔內含鉛彈頭3 顆〕及改造子彈
    5 顆、在甲○○所駕駛YF-8083 號自小客車駕駛座下方起獲
    如附表一編號2 之仿GLOCK 廠27型半自動手槍1 支（內含彈
    匣1 個、改造90子彈6 顆）、在自小客車後座包包內查獲、
    附表二制式子彈1 顆、附表三編號1 、2 之彈殼、底火等物
    及附表四之空氣長槍2 支（內含彈匣、塑膠子彈等物）及Ｃ
    Ｏ2 瓦斯鋼瓶、鉛珠、槍用瓦斯等物及在同車後座手提箱內
    查獲如附表三編號3 至13號所示之鑽頭等工具組。
二、案經高雄市政府警察局苓雅分局報請高雄地檢署檢察官偵查
    起訴。
    理  由
壹、程序方面：
一、有關被告甲○○警詢、檢察官初訊筆錄證據能力有無之判斷
    (一)按被告之自白，非出於強暴、脅迫、利誘、詐欺、疲勞訊
    問、違法羈押或其他不正之方法，且與事實相符者，得為證
    據，刑事訴訟法第156條第1項定有明文，是被告之自白須具
    有任意性並與表面事實相符，始得援為判決之基礎。本件被
    告甲○○主張其於警詢中就有關改造扣案槍枝與子彈部分之
    訊問內容，係警方先行將筆錄內容繕打於電腦上，要求被告
    依電腦螢幕上繕打之內容照唸，而於檢察官內勤初訊時之供
    述，亦係援引警詢筆錄之內容，故對於警詢與檢察官初訊時
    所為之自白均為不具任意性之抗辯。惟查，被告對於其警詢
    中之供述，先於本院94年11月21日之準備程序中主張係警方
    將筆錄內容先行繕打於電腦上，要求其照唸（見本院94年度
    重訴字第115號卷94年11月21日準備程序筆錄），復於本院
    95年2月9日審判程序中翻異前詞而稱警方係將警詢筆錄內容
    事先製作在十行紙上，交由被告照唸（見本院94年度重訴字
    第115號卷95年2月9日審判筆錄），前後所述不一，是否真
    有如被告所稱警詢內容欠缺任意性之情狀，已非無疑。
    (二)又觀之本院勘驗被告警詢錄音帶結果，警詢筆錄確係依照
    被告供述內容記載，僅筆錄內容係由問答後經過整理而較為
    簡略，惟內容記載與本院逐字勘驗內容真意均大致相符。而
    被告接受警詢之時間係自94年9 月17日10時3 分至同日10
    時51分，長達約1 小時，均由員警以一問一答之方式製作，
    並由警員詳細依查獲情形、扣案物品來源、如何製造之時地
    、方式暨製造槍枝子彈之原因一一詢問，被告答話語氣平和
    ，氣氛安靜無異狀，被告對問話亦一一思索後回答，並由詢
    問之員警整理後，複述給繕打者在電腦中製作筆錄，而訊問
    人於訊問當中並有重述被告答話給筆錄製作者聽之情形，前
    開各節有本院勘驗筆錄附卷足憑（見本院94年度重訴字第
    115 號卷第66頁），難認有被告於警詢中所述，係依員警已
    製作完成之內容照唸之情事。
    (三)再衡之以常情，綜觀警詢內容，被告於警詢中就槍枝改造
    過程部分，供稱：「（你什麼時候開始改造警方查獲的這些
    改造槍枝）一個月前。今年8月中旬。」、「（如何改？）
    自己買工具直接改」、「（買什麼工具？）一些鑽頭跟鑽研
    的工具，和鋸片，和一些斜口鉗、尖嘴鉗那些。」、「（火
    藥呢？）也是那時買的。」、「（你先去買改造工具，包括
    火藥？）火藥是之前的。」、「（槍枝跟火藥是之前就有的
    ？）是，之前就都先買好了。」、「（然後再買這些改造工
    具嗎？）對。」、「（槍枝和改造工具買完後怎麼用？）自
    己用工具去鑽孔。」、「（鑽什麼孔？）槍管的孔」、「（
    你的意思是不是先把槍管打通？）是。」、「（然後呢？）
    再用裝彈頭的改造子彈」、「（改造子彈怎麼做？）就裝火
    藥跟彈頭。」、「（就彈殼加裝火藥及彈頭嗎？）對。」等
    語，足認被告對於員警之詢問均主動、任意供述，並對槍枝
    、子彈如何改造、以何工具進行改造及工具如何使用等均供
    述甚詳（見本院94年度重訴字第115號卷95年1月20日準備程
    序筆錄後附被告警詢錄音帶勘驗逐字譯文），此外，被告於
    警詢中稱：「（現場查獲改造轉輪手槍、改造克拉克手槍、
    烏茲衝鋒槍2支？）烏茲槍2支那不是改造的。手槍都是我的
    。」、「（改造轉輪手槍、改造克拉克手槍、烏茲衝鋒槍怎
    麼來的？什麼時候買的？）改造轉輪手槍跟克拉克手槍是2
    年前在道具槍店買的。」、「（你什麼時候開始改造警方查
    獲的這些改造槍枝？）1個月前。今年8月中旬。」、「（你
    持有改造槍械做何用途？）因為之前店被搶過，自己的朋友
    來搶自己的店，他說要讓我跟我太太兩個死，我會怕才會改
    造槍械來做防身用。」等語，可見被告於警詢中亦未針對員
    警所查扣之所有槍枝全部承認有對之為改造犯行，而僅承認
    改造轉輪與仿GLOCK 手槍2 支〔亦核與鑑定後之報告相符，
    鑑定結果詳後述〕，再其對為何改造槍枝子彈之原因，於警
    詢與偵審程序供述一致觀之，倘非被告出於前後一致之自白
    供述，員警豈會知悉其改造槍彈係為防護自身與家屬之安全
    所為，足徵被告警詢時之供述，係其甫經警方逮捕，較少權
    衡利害得失、受他人干預或相互勾串供詞等情事下所為，自
    應認被告前揭警詢中自白欠缺任意性之抗辯，應為臨訟圖卸
    之詞，並不足採。
    (四)末以被告警詢所為改造槍彈之自白具有任意性已如前述，
    其於不同時間、場合等環境因素均已改變之內勤檢察官初訊
    中所為之自白，自更無欠缺任意性之疑慮，且參以被告警詢
    與檢察官初訊中，就自己改造槍枝部分犯行所為之自白，亦
    與其在本院羈押庭法官訊問中自白改造2 支手槍並為防身之
    用〔見本院94年度聲羈字第940 號卷第4-5 頁〕等供述大致
    相符，自足供作本院判決之基礎。
    綜上各節，自足認告在警詢中之自白，具有任意性，堪認有
    證據能力，並得為本案證據之用已明。
二、有關證人王惠儀偵訊筆錄有無證據能力之判斷：
    按被告以外之人於偵查中向檢察官所為陳述，除顯有不可信
    之情況者外，得為證據，刑事訴訟法第159條之1第2項定有
    明文。證人即被告女友王惠儀於偵查中向檢察官具結後所為
    之陳述，本院審酌該言詞陳述係就彼等親身經歷之事實所為
    者，證述情節互核亦與被告自白前曾遭人持槍恐嚇等語大致
    相符，又未見有何違法取證之顯不可信情況，依上開規定，
    自得作為證據。
三、本件槍彈鑑定報告有無證據能力之判斷：
    內政部警政署刑事警察局槍彈鑑定書（刑鑑字第0940149305
    號）、內政部警政署刑事警察局函（刑鑑字第0950011320號
    ），雖性質上均屬被告以外之人，於本件審判外所為之書面
    陳述，然因上揭鑑驗報告均係受命法官或檢察官依刑事訴訟
    法第198條規定囑託內政部警政署刑事警察局所為之鑑定，
    故屬於同法第206條規定由鑑定人所出具之鑑定報告，而有
    證據能力；至高雄縣政府警察局槍彈鑑定書（高縣警刑字第
    0940087730號），雖亦屬被告以外之人審判外之書面陳述，
    然被告、辯護人與檢察官就證據能力一節均未於本案言詞辯
    論終結前聲明異議，審酌本件鑑定報告作成時之情況，並無
    不適當之情形，因認得作為證據。
貳、實體方面：
一、(一)訊據被告甲○○固坦承持有上開扣案具有殺傷力之槍枝、
    子彈，惟矢口否認有何製造槍枝犯行，辯稱：其並不會改造
    槍枝，因所經營之商店曾遭歹徒恐嚇，故友人「加發」即於
    94 年9月17日凌晨2點半時致電其所有之0000000000號行動
    電話，約其於3點多至三信家商將槍械交予其防身用，扣案
    如附表一編號1 、2 所示之槍枝及附表二編號1 、2 之子彈
    及附表三編號1 、2 彈殼底火之物均非其所有，又扣案附表
    三所示之工具，則係作一般鐘錶等使用，並非用以改造槍枝
    云云。經查：被告於上開時地，經警實施搜索而扣得如附表
    一至四所示之物之事實，業據被告於警詢偵審等程序中坦承
    不諱，且有如附表所示之物在卷可資佐證，而扣案如附表一
    、二所示改造轉輪手槍1 支（槍枝管制編號0000000000）、
    仿GLOCK 廠27型半自動手槍1 支（槍枝管制編號0000000000
    ）、改造子彈5 顆（含直徑6 釐米子彈4 顆、直徑8 釐米子
    彈1 顆）及制式9 釐米子彈1 顆，經以性能檢驗法、試射法
    鑑定結果，前揭2 支槍枝均係以玩具手槍將槍管車通而成之
    改造手槍，均可供擊發適用子彈使用，而具殺傷力；至改造
    子彈5 顆、制式子彈1 顆認均屬金屬彈殼，可擊發而具殺傷
    力，有內政部警政署刑事警察局94年10月11日刑鑑字第0940
    149305號槍彈鑑定書在卷可稽（見偵卷第65-67 頁），是附
    表一編號1 、2 及附表二編號1 與編號2 中直徑6 釐米改造
    子彈4 顆、直徑8 釐米改造子彈1 顆均有殺傷力之事實，首
    堪認定。
    (二)次查，被告於前揭時地，以電鑽、鋸片、斜口鉗等物將其
    於玩具店購得之手槍槍管打通，而改造成轉輪手槍、仿GLOC
    K廠27型半自動手槍各1枝等情，業據被告於警詢及本院羈押
    審理時自白在卷（見本院94年度聲羈字第940號卷），並進
    而將彈殼加裝彈頭、底火、火藥而改造子彈5顆一情，亦經
    被告於警詢時供承「（槍枝和改造工具買完後怎麼用？）自
    己用工具去鑽孔。」、「（鑽什麼孔？）槍管的孔」、「（
    你的意思是不是先把槍管打通？）是。」、「（然後呢？）
    再用裝彈頭的改造子彈」、「（改造子彈怎麼做？）就裝火
    藥跟彈頭。」、「（就彈殼加裝火藥及彈頭嗎？）對。」等
    語不諱〔見本院勘驗警詢卷之筆錄〕，所供述改造之方式結
    果，核與具有殺傷力之手槍、子彈等鑑定報告結果勾稽亦相
    一致，又被告於警詢中供稱，因其之前所開設之便利商店遭
    搶，對方說欲對其與未婚妻索取金錢，故起意改造槍械作防
    身之用一情，與證人即被告之女友王惠儀於偵訊時證稱，93
    年6 月底曾與被告開設便利商店，後遭人砸店至無法做生意
    等語互核相符，益徵被告於警詢中之所為有利、不利之供述
    均應與事實相符，而可採信，復有如附表三所示鑽頭、老虎
    鉗、斜口鉗等供其製造槍彈所需之工具扣案，以足認定被告
    前揭自白製造手槍、子彈之犯行確與事實相符。
    (三)又查，被告雖於本院審理時辯稱：扣案如附表一編號1、2
    及附表二編號1、2、5、6所示改造槍彈係綽號「加發」之友
    人交予被告防身用，鑽模組等工具僅係作一般鐘錶使用，又
    改造槍枝應有車床、銼刀等工具，惟警方未在被告家中查獲
    ，而扣案工具經勘驗結果部分並未開啟云云，惟審酌：
  1.被告自94年9 月17日凌晨5 時30分為警方查獲後，於警詢中
    僅就其施用毒品部分之犯行，供稱於同日凌晨5 時向「加發
    」購買毒品（見警卷第3 頁），復於同日之檢察官初訊與本
    院羈押審理庭中，均未以扣案槍枝係「加發」於被告查獲當
    日所交付執為抗辯（分別見偵卷第7-8 頁；本院94年度聲羈
    字第940 號卷第4-7 頁），待至距被告所稱友人「加發」交
    付槍枝時點較為久遠之94年9 月21日起訴檢察官偵訊時始翻
    異前詞以為抗辯，已難信實。參以被告於本院審理中供稱，
    與綽號「加發」男子係在案發前2 、3 月間由朋友介紹認識
    ，然並不知悉其詳細姓名、住處及聯絡方式，均是該名男子
    與被告聯絡等語（見本院94年度重訴字第115 號卷95年2 月
    9 日審判筆錄），已徵被告與該名綽號「加發」之男子交情
    不深，在民眾認知改造槍彈係違法行為，非可公然為之，且
    政府向來查禁森嚴，重罰不寬貸之情形下，綽號「加發」之
    男子會將改造槍彈交予其並不熟識之被告，顯與常情相違。
    又被告於偵訊時稱「加發」係在94年9 月17日凌晨2 時30分
    許，致電被告0000000000號手機約其見面交付槍彈，惟據被
    告所使用前揭行動電話之通連紀錄顯示9 月17日凌晨2 時30
    分許並未有任何受話（見偵卷第30頁）等情綜合以觀，可認
    被告所辯查獲之改造槍彈係友人「加發」所交付云云，實屬
    臨訟卸責之詞，殊不足採。是雖證人王惠儀即被告之未婚妻
    於偵訊中證稱：被告於早上3 點多有接到「加發」電話云云
    ，顯係基於2 人之親密關係而為迴護之詞，即難採認為有利
    之被告之認定已明。
  2.再以被告於94年9 月17日凌晨5 時30分查獲時，警方於被告
    左長褲袋內起獲改造轉輪手槍（內含鉛彈頭3 顆及改造子彈
    5 顆）1 支、在自小客車駕駛座下方起獲改造GLOCK 手槍1
    支（內含彈匣1 個、改造90子彈6 顆）、在自小客車後座手
    提箱及包包內查獲烏茲衝鋒槍2 支（含彈匣、塑膠子彈）、
    制式子彈1 顆、改造空彈殼4 顆、底火13個、BB槍用瓦斯1
    瓶、CO2 瓦斯鋼管2 瓶、CO2 瓦斯鋼管3 瓶、鉛珠15顆、及
    如附表三所示改造槍枝工具1 組等情，業據被告於警詢時供
    述明確，是由查獲當日現場槍彈係散置各處之情況證據觀之
    ，則與被告所稱當時係欲將扣案〔除工具組外〕之槍彈等物
    交還該名「加發」之男子云云，顯有違常情。
  3.再查扣附表三所示之改造工具，係與改造槍彈同放置於被告
    座車上，而非未與被告所辯陳之手錶、戒指及其他供製作鐘
    錶之五金工具同置一處，有扣押筆錄及卷附被告之選任辯護
    人於94年10月20日偵查中庭呈之陳報狀、所附鐘錶及五金工
    具照片5 紙〔照片上拍攝日期2005年9 月24日〕在卷可考（
    見偵卷第53至58頁），足認被告所辯查獲如附表三所示之工
    具，僅係供其作一般如鐘錶維修等使用云云，實非可採。佐
    以扣案如附表三中之電鑽1 支、工具組1 組經送內政部警政
    署刑事警察局鑑驗結果，認就該批工具是否可供作改造槍枝
    使用一節，必須考量材料種類、所欲製（改）造之成品及行
    為人製（改）造之技術、方法等因素綜合判斷之，惟一般而
    言，製（改）造槍枝、子彈過程繁瑣，電鑽等各式工具均可
    於製（改）造過程中加以使用，故均不排除於適用範圍內可
    供作製（改）造槍彈使用，有內政部警政署刑事警察局刑鑑
    字第0950011320號函在卷可參（見本院94年度重訴字第115
    號卷第104 頁），益徵該等扣案之機具非不可供改造本件槍
    彈之用至明。且扣案工具組中僅砂輪片2 片、鑽頭1 組、鋸
    片2 片為全新未曾開封使用外，其餘均已開拆散置，有本院
    勘驗筆錄附卷可考（見本院94年度重訴字第115 號卷第56頁
    ），是縱上開工具未曾開拆使用，亦難認被告無將扣案工具
    用於改造，從而被告辯稱本件並未查獲車床、綽刀之工具，
    伊未有改造槍彈之犯行云云，自亦難遽為其未為改造犯行之
    有利認定。
  4.綜上所述，被告於起訴檢察官偵訊及本院審理時辯稱其未製
    造槍彈，且扣案改造槍彈均係不詳姓名、綽號「加發」之友
    人交付云云，尚與事實有間，要屬臨訟卸責之詞，從而本件
    事證明確，被告甲○○製造扣案如附表一編號1 、2 及附表
    二編號1 、2 中直徑6 釐米之改造子彈4 顆、直徑8 釐米之
    子彈1 顆之製造槍彈犯行洵堪認定，應予依法論科。
二、按所謂製造包括創製、改造、組合、混合、化合等行為在內
    ，已損壞之零件加以修理亦屬製造，改造行為亦屬製造行為
    之一種（參考最高法院著有86年度台上字第7558號判決）。
    又按非法製造槍砲彈藥刀械等違禁物，所侵害者為社會法益
    ，如果同時製造之違禁物，客體種類相同（同為手槍、或同
    為子彈，或同為爆裂物），縱令製造完成之客體有數個（如
    數支手槍、數顆子彈、數顆爆裂物）仍屬單純一罪，不發生
    想像競合犯之問題，除非同時製造2 種以上不同種類之違禁
    物客體（如同時製造手槍及子彈，或手槍及爆裂物），始有
    一行為觸犯數罪名之想像競合犯之問題（參考最高法院90
    年度台上字第7213號判決）。是核被告甲○○所為，係犯槍
    砲彈藥刀械管制條例第8 條第1 項、第12條第1 項之未經許
    可製造可發射子彈具有殺傷力之槍枝與子彈罪及同法第12條
    第4 項未經許可持有制式子彈罪。被告於同一地點，以相同
    之工具，改造附表一編號1 、2 所示之槍枝及附表二編號2
    之子彈，均係於密接時間在同一場所為之，為單一犯意下之
    接續數舉動，均應屬接續犯。故本案被告應論以未經許可製
    造可發射子彈具有殺傷力之槍枝既遂罪、及未經許可製造子
    彈既遂罪。被告持有附表二編號1 之制式子彈1 顆，係犯槍
    砲彈藥刀械管制條例第12條第4 項之罪，又被告持有制式子
    彈之目的在於改造子彈，故與被告所犯同條例第12條第1 項
    之罪間，有方法與結果之連關係，應從一重之槍砲彈藥刀械
    管制條例第12條第1 項之製造子彈罪處斷。被告係於同一時
    間，基於同一之改造手槍、子彈之犯意，於購入玩具手槍及
    子彈後，同時將之改造成具有殺傷力之手槍及子彈，是被告
    之同一改造行為，同時觸犯製造可發射子彈具有殺傷力之改
    造槍枝罪及製造子彈罪，為想像競合犯，應從較重之未經許
    可製造可發射子彈具有殺傷力之槍枝既遂罪。又被告製造槍
    枝後，持有槍枝之低度行為，為製造之高度行為所吸收，不
    另論以持有罪，僅論以製造槍枝罪。就被告未經許可持有制
    式子彈1 顆之犯行，檢察官雖漏未論以槍砲彈藥刀械管制條
    例第12條第4 項之未經許可持有子彈罪，然既列為起訴書犯
    罪事實欄之一部，且與本件製造槍彈犯行，有牽連犯之裁判
    上一罪之關係，為判決效力所及，本院自應併予審判。爰審
    酌被告供稱其改造槍彈行為係為防護自身與家屬安全，依卷
    內資料亦查無其欲製造槍彈供犯罪用之事證，然其製造、持
    有槍彈對社會治安具有潛在之高度危險性與其製造槍彈之數
    量、手段及犯罪後於查獲當日之警詢、檢察官初訊與本院羈
    押審理中坦承犯行然於起訴檢察官與本院審理時僅承認持有
    槍彈之部分犯行，就製造槍彈部分犯罪事實飾詞狡辯等一切
    情狀，量處如主文所示之刑，並就罰金部分，諭知易服勞役
    之折算標準。末查，扣案如附表一所示改造槍枝，附表二編
    號1 制式子彈1 顆及編號2 中直徑分別為6 釐米之子彈3 顆
    （原扣案4 顆，其中1 顆鑑定時經採樣試射），均係違禁物
    ，爰依刑法第38條第1 項第1 款規定宣告沒收；至附表二編
    2 中之8 釐米子彈1 顆，經鑑定試射結果具有殺傷力，然既
    經試射後已滅失，自無庸宣告沒收。另6 顆經鑑定結果分係
    不具有殺傷力之子彈5 顆及玩具金屬彈殼1 顆，非屬槍砲彈
    藥刀械管制條例之管制物品，故不予宣告沒收。附表三編號
    1 至10號所示之彈殼、底火與改造工具等物，均係被告所有
    ，業據被告於偵審程序供明在卷，且係供本件製造槍彈犯行
    所用之物，均應依刑法第38條第1 項第2款 宣告沒收；另附
    表三編號11至13所示之工具，亦為被告所有，雖經本院勘驗
    結果均未曾使用過，有本院勘驗筆錄附卷可參（見本院94年
    度重訴字第115 號卷第56頁），然既與被告其餘供改造槍彈
    之工具同置一處，顯為預供其製造槍彈犯行所用之物，爰併
    依刑法第38條第1 項第2 款之規定宣告沒收之。至附表四所
    示之物，均不具殺傷力，均未經檢察官提起公訴，且亦非槍
    彈之主要零件，爰不另為沒收之諭知，併予敘明。
據上論斷，應依刑事訴訟法第299條第1項前段，槍砲彈藥刀械管
制條例第8條第1項、第12條第1項、第13條第4項，刑法第11條前
段、第55條、第42條第3 項、第38條第1 項第1 款、第2 款，罰
金罰鍰提高標準條例第2 條，現行法規所定貨幣單位折算新台幣
條例第2 條，判決如主文。
本案經檢察官乙○○到庭執行職務
中    華    民    國    95    年    2     月    23    日
                  刑事第二庭  審判長法官  邱永貴
                                    法官  何佩陵
                                    法官  陳銘珠
如不服本判決，應於判決送達後10日內，向本院提出上訴狀。
以上正本証明與原本無異。
中    華    民    國    95    年    2     月    23    日
                                  書記官  黃美玲
附表一
┌──┬───────┬────┬───────────┐
│編號│扣案物品名稱  │  數量  │       鑑定結果       │
├──┼───────┼────┼───────────┤
│ 1. │改造轉輪手槍（│  1支   │內政部警政署刑事警察局│
│    │槍枝管制編號  │        │鑑定報告認係仿小型轉輪│
│    │0000000000 ） │        │手槍製造之金屬玩具轉輪│
│    │              │        │槍，將其部分轉輪彈倉及│
│    │              │        │槍管車通改造而成之改造│
│    │              │        │手槍，經檢視，彈倉車通│
│    │              │        │部分以金屬彈丸填充，惟│
│    │              │        │可輕易去除，去除後，轉│
│    │              │        │輪彈倉可與槍管連通，可│
│    │              │        │供擊發適用子彈使用，而│
│    │              │        │具殺傷力。            │
├──┼───────┼────┼───────────┤
│    │改造手槍（槍枝│  1支   │內政部警政署刑事警察局│
│ 2. │管制編號110204│        │鑑定報告認係由仿GLOCK │
│    │9860、含彈匣1 │        │廠27型半自動手槍製造之│
│    │個）          │        │玩具手槍將其金屬槍管車│
│    │              │        │通而成之改造手槍，機械│
│    │              │        │性能良好，可供擊發適用│
│    │              │        │子彈使用，而具殺傷力。│
└──┴───────┴────┴───────────┘
附表二
┌──┬──────────┬──┬──────────┐
│編號│    扣案物品名稱    │數量│     鑑定結果       │
├──┼──────────┼──┼──────────┤
│ 1. │    制式子彈        │ 1顆│內政部警政署刑事警察│
│    │                    │    │局鑑定報告認係口徑  │
│    │                    │    │9mm制式子彈，具殺傷 │
│    │                    │    │力。                │
├──┼──────────┼──┼──────────┤
│ 2. │    改造子彈        │11顆│內政部警政署刑事警察│
│    │                    │    │局鑑定報告認其中4顆 │
│    │                    │    │（直徑6mm）均係玩具 │
│    │                    │    │金屬彈殼加裝直徑約6m│
│    │                    │    │m之金屬彈丸改造而成 │
│    │                    │    │之改造子彈，採樣1顆 │
│    │                    │    │試射，可擊發而具殺傷│
│    │                    │    │力。                │
│    │                    │    ├──────────┤
│    │                    │    │內政部警政署刑事警察│
│    │                    │    │局鑑定報告認其中1顆 │
│    │                    │    │（直徑8mm）係土造子 │
│    │                    │    │彈，具直徑約8mm之金 │
│    │                    │    │屬彈頭，經試射可擊發│
│    │                    │    │，認具殺傷力。      │
│    │                    │    ├──────────┤
│    │                    │    │內政部警政署刑事警察│
│    │                    │    │局鑑定報告認其中5顆 │
│    │                    │    │均係玩具金屬彈殼組裝│
│    │                    │    │玩具底火帽而成，均不│
│    │                    │    │具金屬彈頭，認均不具│
│    │                    │    │殺傷力。            │
│    │                    │    ├──────────┤
│    │                    │    │內政部警政署刑事警察│
│    │                    │    │局鑑定報告認其中1顆 │
│    │                    │    │係玩具金屬彈殼。    │
└──┴──────────┴──┴──────────┘
附表三
┌──┬──────────┬──┬──────────┐
│編號│    扣案物品名稱    │數量│      備註          │
├──┼──────────┼──┼──────────┤
│ 1. │彈殼                │4顆 │內政部警政署刑事警察│
│    │                    │    │局鑑定報告認均係玩具│
│    │                    │    │金屬彈殼            │
├──┼──────────┼──┼──────────┤
│ 2. │底火                │13顆│內政部警政署刑事警察│
│    │                    │    │局鑑定報告認均係玩具│
│    │                    │    │底火帽及底火片。    │
├──┼──────────┼──┼──────────┤
│ 3. │鑽頭                │5支 │                    │
├──┼──────────┼──┼──────────┤
│ 4. │老虎鉗              │1支 │                    │
│    │                    │    │                    │
├──┼──────────┼──┼──────────┤
│ 5. │斜口鉗              │1支 │                    │
├──┼──────────┼──┼──────────┤
│ 6. │固定鉗              │1支 │                    │
│    │                    │    │                    │
├──┼──────────┼──┼──────────┤
│ 7. │改造子彈工具        │1盒 │                    │
├──┼──────────┼──┼──────────┤
│ 8. │電鑽                │1支 │                    │
├──┼──────────┼──┼──────────┤
│ 9. │電焊線              │1捲 │                    │
├──┼──────────┼──┼──────────┤
│ 10.│潤滑油              │1瓶 │                    │
├──┼──────────┼──┼──────────┤
│ 11.│鋸片                │2片 │經勘驗為全新未曾開封│
│    │                    │    │使用。              │
├──┼──────────┼──┼──────────┤
│ 12.│砂輪片              │2片 │經勘驗未曾使用過    │
├──┼──────────┼──┼──────────┤
│ 13.│鑽頭組              │1組 │經勘驗為全新未曾開封│
│    │                    │    │使用。              │
└──┴──────────┴──┴──────────┘
附表四
┌──┬──────────┬──┬──────────┐
│編號│    扣案物品名稱    │數量│     鑑定結果       │
├──┼──────────┼──┼──────────┤
│ 1. │空氣長槍（槍枝管制編│2支 │高雄縣政府警察局鑑定│
│    │號0000000000、高鑑字│    │報告認未發現土、改造│
│    │0000000000）        │    │情形。係玩具空氣輕機│
│    │                    │    │槍，以小型二氧化碳鋼│
│    │                    │    │瓶內氣體為發射動力，│
│    │                    │    │可發射直徑約6釐米之 │
│    │                    │    │鋼珠。測速結果均不具│
│    │                    │    │殺傷力。            │
├──┼──────────┼──┼──────────┤
│ 2. │塑膠子彈（橘色每粒直│83粒│均認係玩具槍枝使用塑│
│    │徑約6釐米，重約0.34 │    │膠BB彈丸。          │
│    │克，白色每粒直徑約6 │    │                    │
│    │釐米，重約0.24克）  │    │                    │
├──┼──────────┼──┼──────────┤
│ 3. │鉛珠（每粒直徑約6釐 │15粒│認係銀色玩具槍枝使用│
│    │米，重約0.30克）    │    │塑膠BB彈丸。        │
├──┼──────────┼──┼──────────┤
│ 4. │槍用瓦斯            │1罐 │高雄縣政府警察局鑑定│
│    │                    │    │報告認係中型C02高壓 │
│    │                    │    │氣體鋼瓶，可供玩具槍│
│    │                    │    │枝氣室填充氣體使用。│
├──┼──────────┼──┼──────────┤
│ 5. │瓦斯鋼瓶（其中空瓶3 │5瓶 │高雄縣政府警察局鑑定│
│    │瓶）                │    │報告認係小型CO2高壓 │
│    │                    │    │氣體鋼瓶，可供玩具槍│
│    │                    │    │枝使用。            │
├──┼──────────┼──┼──────────┤
│ 6. │塑膠子彈（橘色每粒直│83粒│高雄縣政府警察局鑑定│
│    │徑約6釐米，重約0.34 │    │報告認均係玩具槍枝使│
│    │公克，白色每粒直徑約│    │用塑膠BB彈。        │
│    │6釐米，重約0.24公克 │    │                    │
│    │）                  │    │                    │
├──┼──────────┼──┼──────────┤
│ 7. │鉛珠（每粒直徑約6釐 │15粒│高雄縣政府警察局鑑定│
│    │米，重約0.3公克）   │    │報告認均係銀色玩具槍│
│    │                    │    │枝使用塑膠BB彈丸。  │
└──┴──────────┴──┴──────────┘


司法院資訊處製作；財團法人民間司法改革基金會備份。
